【裁判字號】    89,上易,2800
【裁判日期】    900306
【裁判案由】    竊盜
【裁判全文】
臺灣高等法院臺中分院刑事判決                  八十九年度上易字第二八００號
    上  訴  人
    即  被  告  甲○○
右上訴人因竊盜案件，不服臺灣臺中地方法院八十九年度易字第三二八七號中華民國
八十九年十月二十三日第一審判決（起訴案號：臺灣臺中地方法院檢察署八十九年度
偵字第一四九三七號），提起上訴，本院判決如左：
      主  文
原判決撤銷。
甲○○竊盜，累犯，處有期徒刑陸月，如易科罰金以參佰元折算壹日。
扣案之機車鑰匙壹把沒收之。
      事  實
一、甲○○於民國（下同）八十八年間因竊盜案件，經原審法院判處有期徒刑七月確
    定，甫於八十九年六月七日執行完畢，竟仍不知悔悟，復意圖為自己不法之所有
    ，於八十九年八月三十一日凌晨二時許，在台中市○區○○○街路旁，以自備之
    機車鑰匙，竊取乙○○所有停放在上址之車號ＨＫＯ─六八五號三陽牌重機車一
    輛，供己代步使用。迨於八十九年九月二日晚上九時四十分許，甲○○騎乘前揭
    竊得贓車，行經台中市○○路一五０號前時，為警當場查獲，並扣得其所有供竊
    車用之鑰匙一把。
二、案經台中市警察局第一分局移送臺灣臺中地方法院檢察署檢察官偵查起訴。
      理  由
一、右揭事實，迭據上訴人即被告甲○○於警局、偵查中、原審供認不諱，核與被害
    人乙○○於警訊時指訴失竊情節相符，並有贓物認領保管單、車籍作業系統─查
    詢認可資料、車輛竊盜、車牌失竊資料個別查詢報表─查詢認可資料各一份及照
    片二張等附卷可稽，且有鑰匙一把扣案佐證。被告甲○○於本審始翻異前供，否
    認竊盜，辯稱：伊當時係因酒醉，以致誤騎被害人停放現場之機車云云，然被告
    提出其母所有機車之影印證件，車號係ＪＯＳ─０九二號，綠色，與本件上開贓
    車號碼、顏色，皆有明顯不同，況被告前此亦未曾有所謂：係因酒醉以致誤騎之
    陳述，事後始以此資為辯解，無非係其卸責之詞，自屬不足遽採。事證明確，被
    告之竊盜犯行，洵堪認定。
二、核被告所為，係犯刑法第三百二十條第一項之竊盜罪。被告於八十八年間因竊盜
    案件，經原審法院判處有期徒刑七月確定，於八十九年六月七日執行完畢，有台
    灣台中地方法院檢察署刑案資料查註紀錄表在卷可憑，其受有期徒刑執行完畢後
  ，於五年以內再犯本件有期徒刑以上之罪，為累犯，應依刑法第四十七條規定加
    重其刑。
三、原審判處被告罪刑，本非無見，惟被告行為後，刑法第四十一條所定得易科罰金
    之罪刑，自「犯最重本刑為三年以下有期徒刑以下之刑之罪，而受六月以下有期
    徒刑或拘役之宣告」修正為「犯最重本刑為五年以下有期徒刑以下之刑之罪，而
    受六個月以下有期徒刑或拘役之宣告」，並增列第二項「併合處罰之數罪，均有
    前項情形，其應執行之刑逾六月者，亦同」，並於九十年一月十日公布，同年月
    十二日生效。本案被告為前述犯罪行為時，若受六月以下有期徒刑或拘役之宣告
    ，原不得易科罰金，惟於本院為六月以下有期徒刑或拘役之裁判時，即得易科罰
    金，則依刑法第二條第一項前段規定，自應於為此類裁判時，適用新法，乃依修
    正後刑法第四十一條第一項之規定，諭知易科罰金之折算標準。原審未及為上述
    比較適用，即有未合，自應由本院予以撤銷改判。
四、茲審酌被告之品行、犯罪之動機、犯罪之情節、犯罪所生之損害、犯罪後之態度
    等一切情狀，仍判處有期徒刑陸月，與原審相同之刑期，同時諭知易科罰金之折
    算標準，以參佰元折算壹日。扣案之鑰匙一把，係被告所有供竊車所用之物，業
    經被告供明在卷，併依刑法第三十八條第一項第二款之規定，予以宣告沒收。
五、據上論斷，應依刑事訴訟法第三百六十九條第一項前段、第三百六十四條、第二
    百九十九條第一項前段，刑法第二條第一項前段、第三百二十條第一項、第四十
    七條、第四十一條第一項、第三十八條第一項第二款，罰金罰鍰提高標準條例第
    一條前段、第二項，判決如主文。
六、本案經檢察官王寧懷到庭執行職務。
中      華      民      國      九十     年       三      月     六     日
                                    臺灣高等法院臺中分院刑事第九庭
                                          審判長法  官  陳  筱  珮
                                                法  官  趙  春  碧
                                                法  官  古  金  男
右正本證明與原本無異。
不得上訴。
                                                書記官  林  世  傑
中      華      民      國      九十     年       三      月      七    日
附錄論罪科刑法條
刑法第三百二十條：
意圖為自己或第三人不法之所有，而竊取他人之動產者，為竊盜罪，處五年以下有期
徒刑、拘役或五百元以下罰金。
意圖為自己或第三人不法之利益，而竊佔他人之不動產者，依前項之規定處斷。
前二項之未遂犯罰之。                                                    Ｉ


司法院資訊處製作；財團法人民間司法改革基金會備份。
